臺灣臺北地方法院交通事件裁定　　　　 94年度交聲字第655號
　　原處分機關　臺北市交通事件裁決所
　　聲明異議人
　　即受處分人　甲○○
　　　　　　　　　　　　之1號2樓
上列受處分人因違反道路交通管理處罰條例案件，對於臺北市交
通事件裁決所中華民國94年5 月30所為之處分（原處分案號：北
市交裁二字第裁22-ACV513558號），聲明異議，本院裁定如下：
        主  文
異議駁回。
        理  由
一、按汽車行駛於道路上，其汽車駕駛人或前座乘客未繫安全帶
    者，處駕駛人新臺幣（下同）1,500 元罰鍰，道路交通管理
    處罰條例第31條第1 項前段定有明文。
二、本件聲明異議人即受處分人甲○○於94年3 月27日上午10時
    許，駕駛3413-DE 號自用小客車在臺北市○○路○ 段、萬美
    街2 段口，未依規定繫妥安全帶，經臺北市政府警察局文山
    第二分局興隆派出所警員姜順泰認受處分人違反道路交通管
    理處罰條例第31條第1 項規定舉發裁罰後，受處分人向原處
    分機關即臺北市交通事件裁決所提出申訴，經原處分機關請
    舉發單位即臺北市政府警察局文山第二分局調查結果，仍認
    受處分人有前開違規行為，原處分機關乃依前揭道路交通管
    理處罰條例第31條第1 項規定於94年5 月30日裁處罰鍰1,50
    0 元。
三、受處分人固不否認其於前揭時地駕駛車號3413-DE 號自用小
    客車，經警攔查等情不諱，然仍矢口否認有任何違反道路交
    通管理處罰條例規定之行為，辯稱：經警攔查之時確實繫有
    安全帶，且以該時員警配戴太陽眼鏡、伊車並另貼有深色防
    曬隔熱紙，經伊下車後實地勘驗，員警應無法於車外見及車
    內駕駛人是否繫有安全帶，此舉應係員警不滿其跟車時鳴按
    喇叭，刻意誣陷云云。經查：
  (一)受處分人於前開時地駕駛前開自用小客車時未繫安全帶乙節
    ，除據受處分人坦承確實於前開時地駕車等情不諱外，並經
    證人即舉發員警姜順泰證述：「... 騎乘機車，早上10點時
    我由興隆路4 段南往北方向，在辛亥路4 段130 巷口，發現
    前方一部自小客車，車號3413DE，我由後擋風玻璃直視，該
    名駕駛人未繫安全帶，當時該車行駛在內側快車道，中間有
    分隔島，所以警察無法攔查告發，我就一直尾隨，騎在他正
    後方，跟隨約100 公尺，等到過辛亥路萬美街口確定該名駕
    駛人未繫安全帶無誤，在辛亥路萬美街口作攔查告發的動作
    。」、「（問：攔下時，受處分人如何表示？）他稱他有繫
    安全帶，他下車是有繫，但我在做攔查時候，就有看到他在
    拉安全帶的扣環。」（見本院94年7 月19日筆錄）；而證人
    姜順泰係本件原處分機關所認定受處分人有上開違規行為之
    原證人，其到庭在本院法官面前具結以言詞供述本件訴訟上
    之待證事實（即受處分人有上開違規事實），因其與受處分
    人毫無怨懟，自無自陷於偽證罪之追訴而構詞誣賴受處分人
    之理；且於本件卷存證據資料內並無任何積極證據足以證明
    員警上開供述係屬虛偽，亦未有足以令人顯信其證述為不可
    採之品性證據或前科證據存在，本院自不得僅憶證人為本件
    開單告發受處分人之員警而全盤抹煞其於訴訟上所具之證人
    資格，況受處分人就上開證人陳證，無法舉出或提出任何對
    其有利之證據資料，以使本院對證人所述產生合理之懷疑，
    從而本院由製單員警陳證已可得受處分人確有前開違規行為
    之心證，於受處分人無其他舉發有誤之相關證據且本院經查
    業無何證據可認舉發有捏造事實之情時，值勤員警本其維護
    交通秩序及安全職責所為之舉發，自應推定其合法正確，受
    處分人空言辯稱：本件並無證人云云，委無足採。綜上，本
    件受處分人駕駛時未繫安全帶之事實，洵堪信為真。
  (二)另受處分人雖辯稱：員警當時配戴太陽眼鏡、車內貼有深色
    隔熱紙，應無法由外部見及車內云云。惟證人姜順泰於本院
    業已結證：「親眼見及受處分人未繫安全帶」等情明確，已
    如前述；且依據道路交通安全規則第39-1條之規定：「汽車
    定期檢驗之項目及標準，依左列規定：..... 八、車窗、擋
    風玻璃未黏貼不透明反光紙，營業小客車車窗玻璃除依規定
    標識車號外，並不得黏貼不透明之色紙或隔熱紙。」，又受
    處分人亦自承：車輛輔通過定期檢驗，並通過車窗黏貼隔熱
    紙項目之檢驗，其後並未再行更換車窗隔熱紙等語，是受處
    分人車輛自屬「未黏貼不透明反光紙」之情，則員警非無由
    外見及車內駕駛人繫帶安全帶之可能，故受處分人辯稱：貼
    有隔熱紙，他人無法自外見及車內情形云云，亦無可信。
四、綜上所述，受處分人確有在前述時地駕駛上開車號自用小客
    車時，駕駛人未繫安全帶之違規事實，從而原處分機關依道
    路交通管理處罰條例第31條第1 項規定逕行裁處受處分人罰
    鍰1,500 元，核無不合。本件聲明異議為無理由，應予駁回
    。
據上論斷，應依道路交通案件處理辦法第19條，裁定如主文。
中　　華　　民　　國　　94　　年　　8 　　月　　8 　　日
                  臺灣臺北地方法院交通法庭
                                    法  官  郭惠玲
如不服本裁定，應於裁定送達後5 日內向本院提出抗告狀。
上正本證明與原本無異。
                                    書記官  鄭雅文
中　　華　　民　　國　　94　　年　　8 　　月　　10　　日
